臺灣臺北地方法院刑事判決
111年度審交易字第27號
公  訴  人  臺灣臺北地方檢察署檢察官
被      告  林水興




上列被告因過失傷害案件，經檢察官提起公訴（110年度偵字第2
4130號）後，被告於本院審理中就被訴事實為有罪之陳述，經檢
察官聲請改依協商程序而為判決，本院予以同意，判決如下：
    主      文
林水興犯過失傷害罪，處罰金新臺幣捌萬元，如易服勞役，以新
臺幣壹仟元折算壹日，緩刑伍年，緩刑期間應給付告訴人新臺幣
捌萬元，付款方式如下：自民國一一一年八月三十日起按月於每
月三十日（如逢二月，即為該月之二十八日）給付新臺幣壹仟元
，至全部清償止，如有一期不履行，視為全部到期，並匯款至元
大銀行東板橋分行、戶名：詹銘昇、帳號：00000000000000。
    事實及理由
一、本件犯罪事實及證據，除引用附件檢察官起訴書之記載外，
    另據被告於本院審理時坦承犯行，核其自白，與起訴書所載
    事證相符，可認屬實，本案事證明確，被告犯行堪予認定，
    應依法論科。
二、論罪科刑：　
　  核被告所為，係犯刑法第284條前段過失傷害罪。依認罪協
    商結果判決如主文所示，並諭知易服勞役之折算標準。
三、附記事項：
　㈠被告前曾因故意犯罪受有期徒刑以上刑之宣告，執行完畢後
    五年內未曾因故意犯罪受有期徒刑以上刑之宣告，有臺灣高
    等法院被告前案紀錄表一份在卷可稽，本院認經此偵、審程
    序及科刑宣告後，當知所警惕，無再犯之虞，所宣告之刑以
    暫不執行為適當，依刑法第74條第1項第2款規定，併予緩刑
    諭知，以啟自新，並命被告向被害人給付如主文所示之金額
    ，且此部分依同法第74條第4項之規定得為民事強制執行名
    義，又依同法第75條之1第1項第4款之規定，受緩刑之宣告
    而違反上開本院所定負擔情節重大，足認原宣告之緩刑難收
    其預期效果，而有執行刑罰之必要者，得撤銷其宣告，併為
    說明。
　㈡本案刑事附帶民事訴訟移送民事庭，將來判決主文勝訴定讞
    金額如高於新臺幣（下同）八萬元，被告針對刑事協議合意
    內容之八萬元可主張抵銷，但民事判決勝訴理由，如已將八
    萬元扣除，被告不得主張抵銷。如民事判決主文勝訴定讞金
    額低於八萬元，被告就低於八萬元之差額，不得請求返還。
四、除有刑事訴訟法第455條之4第1項第1款於本訊問程序終結前
    ，被告撤銷協商合意或檢察官撤回協商聲請者；第2款被告
    協商之意思非出於自由意志者；第4款被告所犯之罪非第455
    條之2第1項所定得以協商判決者；第6款被告有其他較重之
    裁判上一罪之犯罪事實者；第7款法院認應諭知免刑或免訴
    、不受理者情形之一，及違反同條第2項「法院應於協商合
    意範圍內為判決；法院為協商判決所科之刑，以宣告緩刑或
    2年以下有期徒刑、拘役或罰金為限」之規定者外，檢察官
    與被告均不得上訴。如有前述得上訴之情形，得自收受判決
    送達之翌日起20日內，向本院提出上訴書狀，上訴於第二審
    法院，併予敘明。
據上論斷，應依刑事訴訟法第455條之2第1項、第455條之8、第4
54條、第455條，刑法第284條前段、第42條第3項、第74條第1項
第2款、第2項第3款，判決處刑如主文。
本案經檢察官林易萱提起公訴、檢察官邱曉華到庭執行職務。
中　　華　　民　　國　　111 　年  　 9  　月　　 8  　日
                  刑事第二十庭  法　官　洪英花
以上正本證明與原本無異。
不得上訴。
                                書記官  洪啟瑞
中　　華　　民　　國　　111 　年  　 9  　月　　 8  　日
附錄本案論罪科刑依據法條全文：
中華民國刑法第284條
因過失傷害人者，處一年以下有期徒刑、拘役或十萬元以下罰金
；致重傷者，處三年以下有期徒刑、拘役或三十萬元以下罰金。
附件：
臺灣臺北地方檢察署檢察官起訴書
　　                                110年度偵字第24130號
　　被　　　告　林水興　男　65歲（民國00年0月00日生）
　　　　　　　　　　　　住○○市○○區○○○○街000巷0號
　　　　　　　　　　　　　2樓
　　　　　　　　　　　　居臺北市○○區○○路00號1樓（送
　　　　　　　　　　　　　達）
　　　　　　　　　　　　國民身分證統一編號：Z000000000號
上列被告因過失傷害案件，已經偵查終結，認應該提起公訴，茲
將犯罪事實及證據並所犯法條分敘如下：
　　　　　　犯罪事實
一、林水興於民國109年12月22日凌晨12時54分許，駕駛車牌號
    碼000-0000號營業用小客車，沿臺北市中正區市民高架下閘
    道東往西方向行駛，欲左轉進入重慶北路1段與鄭州路之交
    岔口，本應注意左轉時需待左轉之號誌指示燈亮起始能左轉
    ，而依當時天候陰、夜間有照明、路面無缺陷及障礙物、視
    距良好等，並無不能注意之情形，竟疏未注意，在未有左轉
    號誌指示下左轉往重慶北路1段方向行駛，因而碰撞由鄭州
    路第2車道由西往東方向行駛、騎乘車牌號碼000-000號普通
    重型機車之詹家愷，致詹家愷受有下頷骨髁狀突閉鎖性骨折
    、下唇撕裂傷、四肢擦傷等傷害。
二、案經詹家愷訴由臺北市政府警察局中正第一分局報告偵辦。
　　　　　　證據並所犯法條
一、證據清單暨待證事實
編號 證據名稱 待證事項 1 被告林永興之供述 證明其於左轉時與告訴人發生碰撞之事實。 2 告訴人詹家愷之指述 證明其與被告所駕駛之左轉彎車輛發生碰撞之事實。 3 道路交通事故現場圖、補充資料表、談話記錄表、調查報告表（一）、（二）暨現場照片、路口號誌時向表、現場路口監視器影像及行車記錄器影像光碟暨翻拍畫面 證明全部犯罪事實。  4 馬偕紀念醫院乙種診斷證明書 證明告訴人受傷之事實。 5 臺北市政府警察局道路交通事故初步分析研判表、臺北市政府警察局交通警察大隊110年11月26日北市警交大事字第1103041484號函、臺北市交通管制工程處110年12月6日北市交工控字第1103060385號函、臺北市政府警察局中正第一分局110年12月3日北市警中正一分刑字第1103010916號函暨光碟 證明被告未依指示號誌左轉，行車有所過失之事實。  
二、核被告所為係犯刑法第284條過失傷害罪嫌。
三、依刑事訴訟法第251條第1項提起公訴。
　  此　致
臺灣臺北地方法院
中　　華　　民　　國　 110　　年　　12　　月　　10　　日
　　　　　　　　　　　　　　　檢　察　官  林易萱
本件正本證明與原本無異
中　　華　　民　　國　 110  　年　　12　　月　  23　　日
                              書  記  官  趙珮茹
附錄本案所犯法條全文　　
刑法第284條
因過失傷害人者，處一年以下有期徒刑、拘役或十萬元以下罰金
；致重傷者，處三年以下有期徒刑、拘役或三十萬元以下罰金。